---
title: "TP_Examen"
author: "Naima"
date: "2024-12-18"
output: html_document
---

```{r}
library(readr)
library(dplyr)
library(ggplot2)
```
library(readr)
library(dplyr)
library(ggplot2)

## Écrivons une fonction dans R qui lit les 60 fichiers csv avec les données de ventes
##du FXD JET 100 entre 2020-01-01 et 2024-12-31. Assurez vous que cette fonction
##peut être réutilisée pour lire les fichiers csv en utilisant des dates différentes que
##celles spécifiées ci-dessus comme 2020-01-01 et 2022-12-31 ou similaire.


```{r}
lire_ventes <- function(dates_debut, dates_fin, chemin_dossier = "/home/UCA/nakonate/programmationStatistique/exam_data") {
  
  dates <- seq.Date(from = as.Date(dates_debut), to = as.Date(dates_fin), by = "month")
  
  
  fichiers <- list.files(path = chemin_dossier, pattern = "\\.csv$", full.names = TRUE)
  
  
  motif_dates <- paste0("ventes", format(dates, "%d-%m-%Y"), ".csv")
  
  
  fichiers_dates <- fichiers[grepl(paste(motif_dates, collapse = "|"), fichiers)]
  
  
  if (length(fichiers_dates) == 0) {
    stop("Aucun fichier correspondant aux dates spécifiées trouvé.")
  }
  
  
  ventes <- lapply(fichiers_dates, function(fichier) {
    if (file.exists(fichier)) {
      df <- read_csv(fichier, show_col_types = FALSE)  
      
     
      df <- df %>% select(-which(sapply(df, function(col) all(is.na(col)))))  
      df <- df %>% rename_with(~ gsub("^X", "", .)) 
      
      return(df)
    } else {
      return(NULL)
    }
  })
  
 
  ventes <- bind_rows(ventes) 
  if (nrow(ventes) == 0) {
    stop("Aucune donnée n'a été lue à partir des fichiers CSV.")
  }
  
  
  return(ventes)
}
```



## lisons les données entre 2020-01-01 et 2024-12-31 en utulisant cette fonction:

```{r}
ventes <- lire_ventes("2020-01-01", "2024-12-31")
View(ventes)

head(ventes)
```




##Visualiser les données de ventes avec ggplot2 et choisissez la visualisation qui
##montre le mieux l’évolution des ventes entre 2020-01-01 et 2024-12-31. Cette
##visualisation sera partagée avec d’autres personnes donc assurez vous de bien
##communiquer ce que le graphe montre et contient directement dans le
##graphique.



```{r}
# Visualiser l'évolution des ventes au fil du temps
ggplot(ventes, aes(x = date, y = nb_de_ventes)) +
  geom_line(color = "blue") +
  labs(
    title = "Évolution des ventes du FXD JET 100 (2020-01-01 à 2024-12-31)",
    x = "Date",
    y = "Nombre de ventes",
    caption = "Source: Données de ventes"
  ) +
  theme_minimal() +
  theme(
    axis.text.x = element_text(angle = 45, hjust = 1),
    plot.title = element_text(hjust = 0.5)
  )

```

